【裁判字號】    98,裁,1350
【裁判日期】    980604
【裁判案由】    違章建築
【裁判全文】
最  高  行  政  法  院  裁  定
                                      98年度裁字第1350號
上  訴  人  甲○○（兼黃雅真、蔡村民、黃三郎、王蕭玉、
                    李林草、藍俊雄之被選定當事人）
被 上訴 人  高雄縣政府
代  表  人  乙○○
上列當事人間違章建築事件，上訴人對於中華民國98年2月10日
高雄高等行政法院97年度訴字第553號判決，提起上訴，本院裁
定如下：
    主  文
上訴駁回。
上訴審訴訟費用由上訴人負擔。
    理  由
一、按對於高等行政法院判決之上訴，非以其違背法令為理由，
    不得為之，行政訴訟法第242條定有明文。依同法第243條第
    1項規定，判決不適用法規或適用不當者，為違背法令；而
    判決有同條第2項所列各款情形之一者，為當然違背法令。
    是當事人對於高等行政法院判決上訴，如依行政訴訟法第24
    3條第1項規定，以高等行政法院判決有不適用法規或適用不
    當為理由時，其上訴狀或理由書應有具體之指摘，並揭示該
    法規之條項或其內容；若係成文法以外之法則，應揭示該法
    則之旨趣；倘為司法院解釋或本院之判例，則應揭示該判解
    之字號或其內容。如以行政訴訟法第243條第2項所列各款情
    形為理由時，其上訴狀或理由書，應揭示合於該條項各款之
    事實。上訴狀或理由書如未依此項方法表明，或其所表明者
    與上開法條規定不合時，即難認為已對高等行政法院判決之
    違背法令有具體之指摘，其上訴自難認為合法。
二、本件上訴人對於高等行政法院判決上訴，係以：原處分程序
    有嚴重缺失經內政部多次糾正，並於民國96年11月8日以台
    內訴字第0960162591號函要求重新審查原處分是否合法妥適
    ，惟原審未予斟酌，有消極不適用法規之違法；系爭建物搭
    建於67年間，非新建或增建，依當時臺灣省違章建築拆除基
    準第2條規定屬於免申請許可，雖該規定於81年停止適用，
    然上訴人之權益仍有信賴保護原則之適用，原判決未予審酌
    ，復未敘明理由，有判決不備理由之違法；系爭建物為86年
    前之既存違建，又無違章建築處理辦法第11條規定所列情形
    ，被上訴人應逕否准檢舉人之請求，不須作成處分書，詎被
    上訴人濫行查報拆除，原判決未說明依社會經驗法則判斷，
    拆除系爭建物有無客觀上必要，其判決即有違法等語。雖以
    該判決違背法令為由，惟核其上訴理由，係重述其在原審所
    主張而為原審所不採之關於原審取捨證據、認定事實之職權
    行使事項，指摘其為不當，並就原審所為事實認定無涉之內
    政部96年11月8日台內訴字第0960162591號函為爭議，並就
    原審已論斷者，泛言未論斷，或就原審所為論斷，泛言其論
    斷矛盾，或有違信賴保護原則，而非具體表明合於不適用法
    規、適用法規不當、或行政訴訟法第243條第2項所列各款之
    情形，難認對該判決之如何違背法令已有具體之指摘。依首
    開規定及說明，應認其上訴為不合法。
三、據上論結，本件上訴為不合法。依行政訴訟法第249條第1項
    前段、第104條、民事訴訟法第95條、第78條，裁定如主文
    。
中    華    民    國    98    年    6     月    4     日
                    最高行政法院第一庭
                        審判長法官  帥  嘉  寶
                              法官  吳  慧  娟
                              法官  吳  東  都
                              法官  曹  瑞  卿
                              法官  胡  方  新
以  上  正  本  證  明  與  原  本  無  異
中    華    民    國    98    年    6     月    4     日
                              書記官  郭  育  玎


司法院資訊處製作；財團法人民間司法改革基金會備份。
